臺灣高等法院刑事裁定
110年度聲字第4601號
聲明異議人
即  受刑人  林大安



上列聲明異議人因偽造有價證券等案件，不服臺灣臺北地方檢察
署中華民國110年7月15日北檢邦寬110執聲他1039字第110905351
9號函，聲明異議，本院裁定如下：
    主  文
聲明異議駁回。
    理  由
一、聲明異議意旨略以：聲明異議人即受刑人甲○○（下稱聲請人
    ）向臺灣臺北地方檢察署（下稱臺北地檢署）聲請就106年
    執字第5518號、108年執字第3753號更定應執行刑並換發新
    的執行指揮書，臺北地檢署認106年執字第5518號之部分犯
    罪確定日為民國105年10月25日，而108年執字第3753號案件
    之犯罪日均為106年間，乃裁判確定後另犯他罪之情形，惟
    聲請人所犯106年執字第5518號（即106年度台上字第2195號
    判決）因上訴不可分之效力，判決確定日期為106年7月19日
    ，而108年執字第3753號（即107年度上訴字第3518號判決）
    各罪之犯罪日期落在106年1月至106年6月，均係在106年7月
    19日前所犯之，且合於數罪併罰之規定（108年執字第3765
    號部分業已易科罰金執行完畢），依法應准予聲請人聲請更
    定其應執行之刑，不得因其一罪業經執行完畢而予以駁回，
    爰具狀聲明異議等語。
二、受刑人或其法定代理人或配偶，以檢察官執行之指揮為不當
    者，得向諭知該裁判之法院聲明異議，刑事訴訟法第484條
    定有明文。所謂「檢察官執行之指揮不當」，係指就執行之
    指揮違法及執行方法不當等情形而言（最高法院102年度台
    抗字第1041號裁定要旨參照）。法律賦予執行檢察官執行指
    揮之裁量權，僅在發生違法裁量或有裁量瑕疵時，法院始有
    介入審查之必要，如執行檢察官已具體說明理由，且未有逾
    越法律授權、專斷等濫用權力之情事，自不得遽謂執行檢察
    官之執行指揮為不當。次按數罪併罰，有二裁判以上者，依
    刑法第51條之規定定其應執行之刑，刑法第53條定有明文。
    是數罪併罰如欲合併定應執行刑，應以合於同法第50條之規
    定為前提，即以裁判確定前犯數罪者，為其條件。因此，若
    於裁判確定後所犯之罪，即無適用之餘地，祇能就前後各罪
    之刑，併予執行之。而所謂「裁判確定」，乃指首先確定之
    科刑判決而言，亦即以該首先判刑確定之日作為基準，凡在
    該日期之前所犯之各罪，應依刑法第51條各款規定，定其應
    執行之刑；在該日期之後所犯者，則無與之前所犯者合併定
    其應執行刑之餘地；惟在該日期以後之數罪，其另符合數罪
    併罰者，仍依前述法則處理；自無許任憑己意，擇其中最為
    有利或不利於被告之數罪合併定其應執行之刑。
三、經查：
  ㈠關於上揭臺北地檢署106年執字第5518號（即106年度台上字
    第2195號判決）各罪之判決確定日期，本件聲請人因偽造有
    價證券等數罪（合計23罪），上訴到最高法院後，經最高法
    院106年度台上字第2195號判決認上訴意旨難謂已符合法定
    之第三審上訴要件，而屬違背法律上之程式，其上訴為不合
    法，故對於受刑人想像競合所犯103年6月18日修正前刑法第
    339條第2項詐欺得利輕罪部分，無從適用審判不可分原則而
    併為實體上審判；至聲請人另犯之詐欺得利、強制及竊錄非
    公開活動身體隱私部位罪部分，核屬刑事訴訟法第376條第4
    款、第1款之案件，不得上訴於第三審法院，亦無上訴不可
    分之適用，有該判決書在卷可稽（見本院卷第25至28頁），
    是就106年執字第5518號中偽造有價證券與強制性交罪部分
    ，判決確定日期為最高法院駁回上訴之106年7月19日，然就
    其餘不得上訴三審之案件，判決確定日期即為本院105年度
    侵上訴字第157號之判決日期105年10月25日，揆諸前揭說明
    ，本件首先確定之科刑判決日期為105年10月25日，在該確
    定日期之後所犯之108年執字第3753號所示各罪，即無從與1
    06年執字第5518號合併定執行刑。聲請人曾以同一事由，聲
    請撤銷檢察官執行指揮，經本院以109年度聲字第3915號裁
    定駁回聲請人人之聲明異議，聲請人不服提起抗告，迭經最
    高法院109年度台抗字第1884號裁定駁回其抗告確定在案，
    亦有各該裁判書在卷可查。聲請人於本案仍持前前詞重複爭
    執，從而臺北地檢署檢察官以110年7月15日北檢邦寬110執
    聲他1039字第1109053519號函覆聲請人所請與定刑要件不合
    ，核無違誤，聲請人主張本件合於數罪併罰之規定，應准許
    受刑人就106年執字第5518號、108年執字第3753號部分，合
    併定其應執行之刑云云，顯係對法律有所誤會。
  ㈡綜上所述，執行檢察官駁回本件請求處分，已具體說明否准
    受刑人聲請定應執行刑之理由，執行檢察官本於法律所賦予
    指揮刑罰執行之職權，對具體個案所為之上開判斷，其所為
    之指揮執行，核無不合，聲請人徒憑己意，再行爭執，而向
    本院聲明異議，為無理由，應予駁回。
據上論斷，應依刑事訴訟法第486條，裁定如主文。
中　　華　　民　　國　　110 　年　　12　　月　　30　　日
                  刑事第九庭    審判長法　官  潘翠雪
                                      法　官  俞秀美
                                      法　官  陳俞婷
以上正本證明與原本無異。
如不服本裁定，應於收受送達後五日內向本院提出抗告狀。
                                      書記官  李政庭
中　　華　　民　　國　　110 　年　　12　　月　　30　　日